臺灣桃園地方法院刑事判決　　　　　　　　　　　　　九十一年度易字第八一三號
　　公　訴　人　臺灣桃園地方法院檢察署檢察官
　　被　　　告　乙○○
右列被告因違反著作權法案件，經檢察官提起公訴（九十一年度偵字第三七八二號）
，本院判決如左：
    主  文
乙○○以明知為侵害著作權之物，意圖營利而交付，侵害他人之著作權為常業，處有
期徒刑壹年壹月，緩刑參年。
扣案之附表所示之擅自重製音樂光碟肆仟壹佰零伍片、手提音響參台，均沒收。
        事  實
一、乙○○無犯罪前科。乙○○原係在台中擺攤販賣服飾，因景氣不好且需獨力撫養
    二名幼女，家計繁重，明知凡侵害他人著作權之物均不得意圖營利而交付，基於
    營利之意圖，自九十一年一月下旬某日起，每一星期有三天晚上八時許至翌日凌
    晨零時許止，先後多次前往桃園縣中壢市○○路九一號前觀光夜市向不定時前去
    該夜市兜售擅自重製音樂光碟片之姓名、住居所均不詳之三十餘歲之「小劉」等
    成年男子，以每片新臺幣（下同）二十五元之價格購買如附表所示之侵害滾石國
    際音樂股份有限公司等公司之錄音著作權之擅自重製音樂光碟片後，再陳列於該
    夜市所擺設之攤位上，以每一片五十元之價格，販賣交付予不特定之顧客，並以
    此為業，恃以謀生。嗣於九十一年二月七日晚上八時許乙○○在上址觀光夜市擺
    攤陳列販賣盜版音樂光碟片時為警當場查獲，並扣得乙○○向「阿義」等人販入
    陳列在攤位販賣之附表所示之盜版音樂光碟片四千一百零五片及乙○○所有供客
    人試聽上開攤位上所陳列販賣之盜版音樂光碟片用之手提音響三台。
二、案經如附表編號一至十二所示之滾石國際音樂股份有限公司等公司之著作財產權
    人訴由內政部警政署保安警察隊第二總隊第一大隊第一中隊報請臺灣桃園地方法
    院檢察署檢察官偵查起訴。
        理  由
一、右揭事實已據被告乙○○於警訊、偵查及本院調查審理時供述甚詳，且據附表編
    號一至十二所示之滾石國際音樂股份有限公司等著作權人之告訴代理人甲○○於
    警訊於警訊時陳述甚詳，並有告訴人所提出之附表所示之著作財產權人之營利事
    業登記證、經濟部公司執照影本各十二紙、錄音著作封面原本九紙及影本三紙附
    卷可稽，與附表所示之擅自重製之音樂光碟四千一百零五片及手提音響三台扣案
    為證，本件事明證明，被告犯行已堪認定。
二、 查被告自九十一年一月下旬某日起每一星期有三天晚上八時起至翌日凌晨零時
     止在上址中壢市○○路觀光夜市設攤陳列上開販入之擅自重製音樂光碟片，且
     於九十一年二月七日晚上八時許在上址觀光夜市為警查獲獲之擅自重製之音樂
     光碟片多達四千一百零五片，又被告於九十一年二月七日警訊時供稱「：我原
     先在台中賣衣服，因景氣不好，才在最近回到中壢娘家：今年九十一年）一月
     底，才在中壢觀光夜市賣盜版ＣＤ：因家中生活難，獨力扶養兩個小孩，逼不
     得已才會賣盜版ＣＤ：」等語，於九十一年五月三十日本院審理時亦坦認「：
     （除了在新明路觀光夜市販賣盜版ＣＤ之外，有無在其他場所販賣？）沒有：
     我是因為要撫養小孩，沒辦法所以才販賣盜版ＣＤ：」等語，可知被告係出於
     恃以維生之常業犯意而違犯本案甚明，是被告所為違反著作權法第八十七條第
     二款之明知為侵害著作權之物，意圖營利而交付之規定，且以違反著作權法第
     八十七條第二款之方法侵害他人之著作權為常業，而犯同法第九十四條、第九
     十三條第三款之罪，公訴人認被告犯著作權法第九十三條第三款之以違反著作
     權法第八十七條第二款之明知為侵害著作權之物，意圖營利而交付之方法侵害
     他人之著作權罪，容有誤會，起訴法條應予變更。又被告一行為侵害附表所示
     之滾石國際音樂股份有限公司等公司數著作權人之法益，係一行為而觸犯數罪
     名、侵害數法益，為想像競合犯，應依刑法第五十五條規定從一重以明知為侵
     害著作權之物而意圖營利而交付之方法侵害他人之著作權為常業罪處斷。爰審
     酌被告之素行（無犯罪前科，此有臺灣桃園地方法院檢察署刑案資料查註紀錄
     表、臺灣高等法院被告全國前案記錄表及臺灣高等法院檢察署刑案紀錄簡覆表
     在卷可稽）、犯罪動機、目的、手段、智識程度、查扣之重製音樂光碟片數量
     、所生危害及犯後坦承犯行等一切情狀，量處如主文所示之刑，以資儆懲。查
     被告未曾受有期徒刑以上刑之宣告，有台灣桃園地方法院檢察署刑案資料查註
     紀錄表、台灣高等法院被告全國前案紀錄表及台灣高等法院檢察署刑案紀錄簡
     覆表各一紙在卷可按，其一時失慮，致罹刑章，經此科刑宣告之教訓後，當知
     所警惕，而信無再犯之虞，本院認所宣告之刑，以暫不執行為適當，爰並諭知
     緩刑三年。扣案之如附表所示之擅自重製之錄音著作物－音樂光碟四千一百零
     五片、音響三台，為被告所有供其犯罪所用之物，業據其陳述明確，應依刑法
     第三十八條第一項第二款之規定，宣告沒收之。
據上論斷，應依刑事訴訟法第二百九十九條第一項前段、第三百條，著作權法第九十
四條、第九十三條第三款、第八十七條第二款，刑法第十一條前段、第五十五條、第
七十四條第一款、第三十八條第一項第二款，判決如主文。
本案經檢察官錢明婉到庭執行職務
中      華      民      國    九十一    年      六      月     十三     日
                                臺灣桃園地方法院刑事第五庭
                                      法  官    林  婷  立
右正本證明與原本無異。
如不服本判決，應於判決送達後十日內向本院提出上訴狀( 應附繕本 )，上訴於
臺灣高等法院。
                                      書記官    黃  子  祝
中      華      民      國    九十一    年      七      月    二十八    日
附論罪科刑依據之法條：
著作權法第九十四條
以犯第九十一條、第九十二條或第九十三條之罪為常業者，處一年以上七年以下有期
徒刑，得併科新臺幣四十五萬元以下罰金。
著作權法第九十三條第三款
有左列情形之一者，處二年以下有期徒刑，得併科新臺幣十萬元以下罰金：
三、以第八十七條各款方法之一侵害他人之著作權者。
著作權法第八十七條第二款
有左列情形之一者，除本法另有規定外，視為侵害著作權或製版權：
二  明知為侵害著作權或製版權之物而散布或意圖散布而陳列或持有或意圖營利而
   交付者。
附表：
編號    盜版音樂光碟片名稱  片數   侵害之音樂著作名稱   著作權人
一、    陳昇                384    一個人去旅行         滾石國際音樂股份
        五十米深藍 等                                   有限公司
二、    關淑怡              389    冷火                 博德曼股份有限公
        冷火  等                                        司
三、    林憶蓮              433    原來                 科藝百代股份有限
        原來 等                                         公司
四、    張信哲              427    我好想               新力哥倫比亞股份
        我好想 等                                       有限公司
五、    張惠妹              533    真實                 華納國際音樂股份
        真實   等                                       有限公司
六、    蘇永康              161    悲傷止步             福茂唱片音樂股份
        悲傷止步 等                                     有限公司
七、    費翔                196    野花                 豐華唱片股份有限
        野花 等                                         公司
八、    蔡健雅              267    默契                 環球國際音樂股份
        默契 等                                         有限公司
九、    伍佰                220    蛇                   魔岩唱片股份有限
        夢的河流 等                                     公司
十、    張學友              174    算命                 上華國際企業股份
        熱 等                                           有限公司
十一、  容祖兒              162    說真的               艾迴股份有限公司
        說真的 等
十二、  動力火車            154    自由                 華研國際音樂股份
        等                                         有限公司
十三、  -------             605    ----                 ----------------
                          計四千一百零五片。
